【裁判字號】    90,易,2510
【裁判日期】    900831
【裁判案由】    賭博
【裁判全文】
臺灣板橋地方法院刑事判決                          九十年度易字第二五一號
    公  訴  人  臺灣板橋地方法院檢察署檢察官
    被      告  甲○○
右列被告因賭博案件，經檢察官聲請簡易判決處刑（九十年度偵字第六七五九號），
本院三重簡易庭審理結果認應依通常程序審判，簽請移送本院刑事庭審理，本院判決
如左：
    主  文
甲○○共同以賭博為常業，處有期徒刑捌月。扣案之賭博機具７ＰＫ電動玩具機台參
拾台（含ＩＣ板貳拾玖塊）、電腦賓果台貳拾伍台（含主機）、賭資新台幣肆萬肆仟
參佰元、代幣貳拾柒枚、帳冊參本、會員資料表壹佰參拾伍張、會員名冊柒本、帳單
拾壹張、每日營收表壹張、員工名冊壹份、日報表參本、貴賓入出場資料表壹本、監
視器貳個、電腦螢幕機壹台、監視螢幕器陸台，均沒收。
    事  實
一、甲○○曾於民國（下同）八十九年間因賭博案件，經本院以九十年度易字第一一
    號判決有期徒刑六月，併科罰金一萬元確定（不構成累犯），竟仍不知悔改，另
    行於八十九年十一月中旬起，未依電子遊戲場業管理條例規定辦理營利事業登記
    ，在台北縣新莊市○○路二九０號二樓公眾得出入之場所，基於與不特定人賭博
    財物之概括犯意，擺設７ＰＫ電動玩具機台三十台及電腦賓果台二十五台，與不
    特定人賭博財物。甲○○並以月薪新台幣（下同）二萬六千元之代價，分別於八
    十九年十二月一日、同年十一月下旬、同月二十日僱請與其有犯意聯絡及行為分
    擔之孫美珠、林淑娜、葉純君（均另由檢察官聲請簡易判決處刑）負責開分、洗
    分及兌換現金之工作。其賭博方式為賭客先以現金向孫美珠等人開分，每次可押
    注不等之分數，若押中，可得倍數不等之分數，迨賭客不玩時可以機台積分向孫
    美珠兌換現金，若未押中，則開分所用之現金悉歸甲○○所得，甲○○、孫美珠
    、林淑娜、葉純君並均恃此為常業。嗣於八十九年十二月八日二十三時二十分，
    在上址為警查獲，並扣得賭博機具７ＰＫ電動玩具機台三十台（含ＩＣ板二十九
    塊）、電腦賓果台二十五台（含主機）、賭資四萬四千三百元、代幣二十七枚及
    甲○○所有之帳冊三本、會員資料表一百三十五張、會員名冊七本、帳單十一張
    、每日營收表一張、員工名冊乙份、日報表三本、貴賓入出場資料表乙本、監視
    器二個、電腦螢幕機乙台、監視螢幕器六台。
二、案經臺北縣警察局新莊分局報請台灣板橋地方法院檢察署檢察官偵查起訴。
    理  由
一、訊據被告甲○○對於上開犯行坦承不諱，核與同案被告孫美珠、林淑娜、葉純君
    於警訊及偵查中供述之情節相符，並有如事實欄所載物品扣案可佐，被告之自白
    與事實相符，本件事證明確，被告之犯行，堪以認定，應依法論科。
二、查被告甲○○前於八十九年間在臺北縣新莊市○○○路七八巷一五號一樓及地下
    室擺設賭博性電動機具與不特定顧客賭博財物，嗣於同年十一月十三日為警查獲
    ，並經台灣板橋地方法院九十年度易字第一一號判決確定，此有判決書乙份在卷
    可稽，被告雖於九月份起即在台北縣新莊市○○路二九０號二樓擺設賭博性電動
    機具與不特定顧客賭博財物，惟因警方查緝之壓力而中斷並想放棄經營，嗣因生
    活需要又於八十九年十一月中旬另行雇請孫美珠等人重新經營等情，已據被告甲
    ○○於偵查中供明在卷（見本署九十年四月十九日偵訊筆錄），足見本件係被告
    另行起意至明，是以本件犯行與上開判決確定部分顯非基於同一概括犯意而反覆
    為之，非同一案件，自不為前案判決效力所及，合先敘明。按常業犯，並不以行
    為人無其他職業為要件，只要行為人有反覆從事某種行為，並以該項行為之所得
    供作日常生活給養所須，有此主觀之意思，暨客觀之事實表現即為已足。本件被
    告甲○○在上開公眾得出入之場所，分別僱用孫美珠等人與不特定人以上開方式
    賭博財物，並分別賺取賭資及領有月薪二萬六千元之薪資，核其情節，其等既有
    以反覆從事賭博行為，以此所得供生活所須之主觀意思，復有客觀之事實表現，
    其等均有以該薪資維生之意至明。核被告甲○○所為，係犯刑法第二百六十七條
    之常業賭博罪及電子遊藝場業管理條例第二十二條之罪，被告與孫美珠、林淑娜
    、葉純君等人就上開常業賭博犯行，互有犯意聯絡及行為分擔，均為共同正犯，
    又被告所犯上開二罪間，有方法結果之牽連關係，應依刑法第五十五條牽連犯之
    規定，從一重之刑法第二百六十七條常業賭博罪處斷。爰審酌被告於八十九年間
    因賭博案件，甫經警查獲，即再犯本件之罪，其心存僥倖，不知警惕，處刑不宜
    從輕，及其擺設電動賭博機具攫取暴利、助長人之不勞而獲心理、危害社會善良
    風俗甚鉅與犯罪後坦承犯行、態度尚佳等一切情狀，量處如主文所示之刑，以示
    懲儆。扣案當場賭博之電動機具７ＰＫ電動玩具機台三十台（含ＩＣ板二十九塊
    ）、電腦賓果台二十五台（含主機）、賭檯及兌換籌碼處之賭資四萬四千三百元
    ，應依刑法第二百六十六條第二項之規定，不問屬於犯人與否，均宣告沒收；又
    代幣二十七枚、帳冊三本、會員資料表一百三十五張、會員名冊七本、帳單十一
    張、每日營收表一張、員工名冊乙份、日報表三本、貴賓入出場資料表乙本、監
    視器二個、電腦螢幕機乙台、監視螢幕器六台，係被告甲○○所有供本件犯罪所
    用之物，已據其供明在卷，應依刑法第三十八條第一項第二款之規定，宣告沒收
    。
據上論斷，應依刑事訴訟法第二百九十九條第一項前段、電子遊戲場業管理條例第二
十二條、刑法第十一條前段、第二十八條、第二百六十六條第二項、第二百六十七條
、第五十五條、第三十八條第一項第二款、罰金罰鍰提高標準條例第一條前段，判決
如主文。
本案經檢察官張慶林到庭執行職務
中      華      民      國    九十      年      八      月    三十一    日
                                      臺灣板橋地方法院刑事第五庭
                                          法  官  林  錫  凱
右正本證明與原本無異。
如不服本判決，應於判決送達後十日內，向本院提出上訴狀。
                                          書記官  林  兆  嘉
中      華      民      國    九十      年      八      月    三十一    日
附錄本案論罪科刑法條全文
刑法第二百六十七條
以賭博為常業者，處二年以下有期徒刑，得併科一千元以下罰金。
電子遊戲場業管理條例第二十二條
違反第十五條規定者，處行為人一年以下有期徒刑、拘役或科或併科新台幣五十萬元
以上二百五十萬元以下罰金。


司法院資訊處製作；財團法人民間司法改革基金會備份。
